臺灣宜蘭地方法院行政訴訟裁定
111年度全字第1號
聲  請  人  財政部北區國稅局

代  表  人  蔡碧珍  


相  對  人  林健文  
上列當事人間稅捐稽徵法等事件，聲請人聲請假扣押，本院裁定
 如下：
    主  文
聲請人得對於相對人之財產於新臺幣壹仟貳佰伍拾玖萬柒仟捌佰
零肆元範圍內為假扣押。
相對人如為聲請人供擔保新臺幣壹仟貳佰伍拾玖萬柒仟捌佰零肆
元，或將相同之金額提存後，得免為或撤銷假扣押。
聲請程序費用新臺幣壹仟元由相對人負擔。
　　理  由
一、按行政訴訟法第293條第1項規定為保全公法上金錢給付之強
    制執行，得聲請假扣押；又同法第297條準用民事訴訟法第5
    27條規定假扣押裁定內，應記載債務人供所定金額之擔保或
    將請求之金額提存後，得免為或撤銷假扣押。
二、聲請意旨略以：本件聲請人主張相對人經聲請人所屬宜蘭分
    局（下稱宜蘭分局）查獲民國108年度未依所得稅法第71條
    規定辦理綜合所得稅結算申報，漏報營利、利息、機會中獎
    所得計新臺幣（下同）191,427元及股利、盈餘分開計稅所
    得計31,954,373元，合計32,145,800元，經宜蘭分局核定補
    徵綜合所得稅8,934,613元，並裁處罰鍰3,573,845元，開徵
    起迄日為111年6月21日至同年月30日。惟相對人至111年7月
    4日止，滯欠稅捐計12,597,804元，迄今尚未繳納或提供擔
    保，難期有繳納之可能。又依相對人111年7月1日全國財產
    稅總歸戶財產查詢清單顯示，其尚有具執行實益之財產，均
    屬流動性高之有價證券，隨時可出售換價，是以相對人108
    年度應納綜合所得稅及罰鍰合計12,597,804元，如繳納期間
    屆滿30日後始移送強制執行或相對人藉提行政訴訟救濟程序
    延緩稅捐執行，日後恐有不能執行或甚難執行之虞，爰就相
    對人所有財產於上開金額之稅捐債權範圍內為假扣押等語。
三、經核聲請人就其主張及假扣押原因，已提出欠稅查詢情形表
    、綜合所得稅核定通知書、綜合所得稅核定稅額繳款書、違
    章案件罰鍰繳款書、送達證書、裁處書、徵課管理徵銷中介
    系統徵銷明細檔查詢資料、國票期貨股份有限公司函、臺灣
    新光商業銀行股份有限公司集中作業部函、全國財產稅總歸
    戶財產查詢清單、個人戶籍資料查詢清單為憑，經核尚無不
    合。是依首開規定，本件聲請應予准許，並准相對人供擔保
    或將上開金額提存後得免為或撤銷假扣押。
四、依行政訴訟法第104條、第297條，民事訴訟法第95條、第78
    條、第527條，裁定如主文。　　　　　　　　　
中　　華　　民　　國　　111 　年　　8 　　月　　19　　日
                  行政法庭法　官　謝佩玲
上為正本係照原本作成。
如不服本裁定，應於送達後10日內向本院提出抗告狀（須按他造
人數附繕本）。
中　　華　　民　　國　　111 　年　　8 　　月　　22　　日
                          書記官　黃家麟